【裁判字號】    99,重上更(一),16
【裁判日期】    990610
【裁判案由】    偽造文書等
【裁判全文】
臺灣高等法院刑事判決            99年度重上更(一)字第16號
上  訴  人
即  自訴人  乙○○
自訴代理人  林耀泉律師
            林煜翔律師
            張國權律師
被      告  丙○○
選任辯護人  張睿文律師
            溫尹勵律師
上列上訴人因被告偽造文書等案件，不服臺灣臺北地方法院95年
度自字第3 號，中華民國95年9 月19日第一審判決，提起上訴，
經判決後，由最高法院第一次發回更審，本院判決如下：
    主  文
上訴駁回。
    理  由
一、自訴及追加自訴意旨略以：
  (一)緣吳亞敏於民國93年1月30日去世，自訴人乙○○、被告丙○○以及丁○○、馬秀麗、馬秀玲等5人為共同繼承人。吳
    亞敏辭世時，於93年1月28日台新銀行敦南分行0000000000
    0000帳戶（下稱系爭帳戶），尚遺有新台幣（下同）存款8,
    954,175元。嗣吳亞敏生前所為投資理財陸續到期解約，先
    後轉入上揭帳戶，計20,060,000元。以上之存款，為吳亞敏
    之遺產，為全體繼承人所公同共有。詎被告丙○○竟意圖為
    自己不法所有，連續偽造吳亞敏簽名，盜用吳亞敏印章，冒
    領系爭帳戶存款，計25,130,174元。
  (二)94年7 月27日被告丙○○偽造吳亞敏之扣款授權書，自吳亞
    敏系爭帳號扣款200萬元，另以被告丙○○及馬秀玲名義匯
    往中國信託銀行101分行000000000000帳號。
  (三)94年10月11日，被告丙○○以願意清償吳亞敏房屋貸款為由
    ，誘使自訴人乙○○就吳亞敏所有台北市○○○路○ 段313
    號及台北市○○○路○段236巷7號4樓房地為遺產之分割，惟
    被告丙○○在自訴人乙○○支出補償金1040萬元後，僅清償
    其所分得之台北市○○○路○段236巷9號房地之貸款，並售
    予他人，惟未清償自訴人乙○○所分得之台北市○○路○段
    313號房地之貸款。
  (四)吳亞敏生前曾購買復華高成長證券投資信託基金，吳亞敏死
    後之94年5月16日到期得款548,188元，自動匯入吳亞敏建華
    銀行忠孝分行00000000000000號帳戶。吳亞敏另遺有匯豐環
    球人口概念保本基金666,131元（實應為美金2萬元）。上揭
    基金為全體繼承人公同共有，惟被告丙○○，未經自訴人乙○○同意，偽造吳亞敏名義詐領或盜領一空。因認被告丙○○涉犯刑法第210條、第217條第2項、第216條、第339條第1
    項行使偽造文書、詐欺罪嫌云云。
二、按犯罪事實應依證據認定之，無證據不得認定其犯罪事實，
    刑事訴訟法第154條第2項定有明文。關於刑事訴訟法第161
    條第1項檢察官應負實質舉證責任之規定，於自訴程序之自
    訴人同有適用；又事實之認定，應憑證據，如未能發現相當
    證據，或證據不足以證明，自不能以推測或擬制之方法，為
    裁判基礎；且認定犯罪事實所憑之證據，雖不以直接證據為
    限，間接證據亦包括在內，然而無論直接證據或間接證據，
    其為訴訟上之證明，須於通常一般之人均不致有所懷疑，而
    得確信其為真實之程度者，始得據為有罪之認定，倘其證明
    尚未達到此一程度，而有合理之懷疑存在而無從使事實審法
    院得有罪之確信時，即應由法院為諭知被告無罪之判決（最
    高法院91年度第4次刑事庭會議決議、最高法院著有40年台
    上字第86號、76年台上字第4986號判例）。
三、程序部分:
  (一)辯護人於本院準備程序主張附表一證二十應改以自訴人乙○○96年7月16日提出之整理表為據，且自訴被告丙○○詐欺
    部分已無罪確定云云（見本院卷第30頁正、反面），惟最高
    法院99年度台上字第62號判決撤銷本院前審95年度上訴字第
    3920號判決關於被告丙○○有罪部分，且對於不另為無罪諭
    知部分，基於審判不可分原則，一併發回本院更審，則本院
    對於自訴人乙○○自訴狀及追加自訴狀所載之自訴事實（包
    含自訴人乙○○及自訴代理人歷次提出之被告丙○○犯罪事
    實及證據整理表，該等書表係對於自訴事實更詳為整理，以
    利訴訟進行，無自訴事實減縮之情形），自均得全部審理，
    無一部事實已確定之情形。
  (二)自訴代理人於本院準備程序爭執被證7「繼承人5人所立遺產
    分割協議書及補充協議書」無證據能力（見本院卷第31頁）
    。惟此等協定書製作過程均有被告丙○○、自訴人乙○○所
    授權之代理人葉瑞祺參與並簽署，參酌自訴人乙○○亦曾以
    之為證據向臺灣臺北地方法院提起民事告訴（96年度重訴字
    第932號判決，見本院卷第220頁正、反面），顯見自訴人乙○○對此等協議書之真正並不爭執，僅嗣後或有不同意見，
    應認其爭執者乃其證明力部分，故上開協議書自得作為證據
    。
  (三)被告辯護人於本院準備程序爭執證四「吳亞敏生前投資理財
    ，於其死後到期解約轉入之資金一覽表」、證九「系爭帳戶
    轉出轉入金額對照表」無證據能力（見本院卷第29頁反面至
    30頁）。惟此二證據，雖均屬自訴人乙○○自行製作，然均
    符合系爭帳戶往來交易內容，有證三「吳亞敏敦南分行系爭
    帳戶交易明細」可核，顯為自訴人乙○○依據系爭帳戶交易
    明細所製作，藉以彰顯其中某幾筆交易，並非自訴人乙○○
    憑空杜撰偽造，被告丙○○亦不否認有證四、證九所示之系
    爭帳戶金額轉入及轉出之情形，所爭執者乃關於該等款項來
    源與作用兩造解讀不同，而銀行帳戶交易資料乃銀行員於業
    務上製作之紀錄文書，無預見日後可能會被提供作為證據之
    偽造動機，虛偽之可能性小，具有一定程度之不可代替性，
    無有顯然不可信之情況，則證四、證九僅係將系爭帳戶交易
    明細中幾筆資料另以表格彰顯，則此等衍生證據，既經本院
    合法踐行書證調查程序，自得作為證據。
  (四)末查本判決以下所引用其餘被告以外之人於審判外作成之供
    述證據，自訴人乙○○、被告丙○○及其辯護人於本院準備
    程序、審判期日對其等證據能力均不予爭執，亦未於言詞辯
    論終結前聲明異議，本院審酌上開證據資料製作時之情況，
    尚無違法不當及證明力明顯過低之瑕疵，亦認為以之作為證
    據應屬適當，而其餘所依憑判斷之非供述證據，本院亦查無
    有何違反法定程序取得之情形，且各該證據均經本院於審判
    期日依法進行證據之調查、辯論，被告丙○○於訴訟上之防
    禦權，已受保障，故該等證據資料均有證據能力。
四、實體部分:
  (一)自訴人乙○○認被告丙○○涉犯上開罪嫌，無非係以如附表
    一所示證據等為據。訊據被告丙○○堅詞否認有何自訴人乙○○所指之犯行，辯稱：我是獲得全數繼承人授權，自訴人
    乙○○事後改變立場，沒有通知我，自訴人乙○○有其他提
    議，也未跟我商量，沒有任何提示，所以我就照既定方式去
    做等語，並提出附表二所示之證據為憑。
  (二)經查：
    1.乙○○、丙○○之母吳亞敏於93年1月30日因病逝世，有
      財團法人中心診所醫院（93）中院病歷號578636死亡證字
      021號之死亡證明書在卷可稽（見原審卷第3頁）。關於吳
      亞敏遺產之處理，係由繼承人丁○○、乙○○、馬秀玲、
      馬秀麗授權被告丙○○為之，業經證人即台新國際商銀職
      員陳宏璋於原審審理時結證稱：系爭帳戶被自訴人乙○○
      凍結之前，有印象被告丙○○找過我還房貸問題，房貸處
      理之事，因被告丙○○有得到馬秀麗、馬秀玲授權，被告
      丙○○有與房貸部門聯絡很久，她有積極處理房貸過戶情
      事而去承接貸款；我是積極協助被告丙○○把遺產稅繳完
      ，吳亞敏死亡之前兩年間的資料，是被告丙○○向我要的
      ，由我提供，國稅局也有主動發函給我們，就我所知，當
      時被告丙○○處理遺產稅，是經過全體繼承人同意授權，
      不會有人呆呆的自己拿出一筆錢出來申報等語明確（見原
      審卷第38 5頁正、反面)；核與證人即兩造之姊馬秀玲於
      原審審理時結證稱：在吳亞敏過逝後有與自訴人乙○○、
      被告丙○○、丁○○討論過遺產管理方式，我們一起討論
      喪禮，然後討論遺產稅，交由被告丙○○辦理，當時有發
      現未經過我們同意被丁○○、乙○○盜賣國票股票，後來
      討論的內容，一品大廈的房子及其他遺產因為我們希望用
      其他遺產來彌補被盜賣的財產價值，故我與馬秀麗請被告
      丙○○來處理，當時自訴人乙○○、丁○○在場，馬秀麗
      後來我告訴他，經過她同意的，當時在場之自訴人乙○○
      及丁○○沒有表示反對意見，我是同意由被告丙○○管理
      吳亞敏在台灣的遺產，被告丙○○有定時報告管理的情形
      ，我也有向被告丙○○報告在美國管理吳亞敏的遺產狀況
      ，94年8月間有授權被告丙○○處理一品及吉星房屋之事
      ，94年10月間有授權被告丙○○處理遺產分割事情，遺產
      稅繳納，我想應該包括本件自訴人乙○○起訴之侵占訴訟
      金額，我妹妹有跟我講過，因為她經常在美國並不清楚表
      上每筆的金額，這是由國稅局調查的，應該更為詳盡，對
      於國稅局遺產稅的核課我並無意見，有同意被告丙○○代
      表我們處理遺產稅的相關事宜等語（見原審卷第406至407
      頁、第412頁）；證人即自訴人乙○○之妹，被告丙○○
      之姊馬秀麗於原審審理時結亦證稱：吳亞敏過世，我有無
      回台灣，因為我是用美國護照，所以沒有入境紀錄，吳亞
      敏生前，我時常受指示去辦理印鑑證明及其他有關財產事
      項，吳亞敏生前，沒有同意自訴人乙○○使用我的名義開
      戶買賣股票或其他投資，吳亞敏過逝後，我全權委託被告
      丙○○管理我在台灣的財產，包括我自己銀行帳戶，吳亞
      敏的遺產我也有同意被告丙○○全權處理，吳亞敏在台灣
      遺產由被告丙○○處理，在美國遺產由我與馬秀玲處理，
      94年8月間我有授權被告丙○○處理一品及吉星房屋事宜
      ，94年10月我有授權被告丙○○處理遺產分割問題，口頭
      與書面授權都有，我委託被告丙○○管理我名下的財產及
      我母親給我的遺產，包括中信、台新、建華等銀行，還有
      國票證券的股票，我的帳戶就是吳亞敏要我提供印鑑供她
      開戶的，不需要吳亞敏告訴我，用我名義開設的的帳戶，
      在我的名下就是我的，我回來台北就可以隨時使用，這些
      所謂開戶、投資理財、保險的款項，是我母親吳亞敏用我
      父親的遺產及她的財產幫我們規畫，放在我們個人名下，
      我雖沒有見過遺產稅申報書與國稅局繳納證明書，但是我
      己經全權授權被告丙○○處理，申報內容我也完全同意，
      在吳亞敏過世我回來台北的期間即93年2月15日到19日期
      間，有正式委託被告丙○○處理這些台灣財產及美國財產
      ，後來回到美國時有書面授權，被授權人包括台銀銀行理
      財專員陳宏璋處理事項，我有當面交代陳宏璋處理，原審
      卷第331頁之95年3月13日簽署之授權書，就是我說的書面
      授權，被告丙○○經常有將細節經常向我報告，我全部授
      權給她，有時候我有看，有時候我沒有看，對於國稅局核
      課170幾萬元之遺產稅，我無意見，也同意被告丙○○代
      表我們處理遺產的相關事宜等語相符（見原審卷第413至
      41 6頁、第418頁）；而證人丁○○於原審審理時亦證稱
      ：吳亞敏遺產申報書及國稅局繳稅證明我都有看過，都有
      寄到我那裡，被告丙○○說她會去申報，對此我沒意見，
      被告丙○○口頭上有說她用母親的帳戶繳了遺產稅等語（
      見原審卷第491頁、第422至423頁），復有被告丙○○提
      出丁○○交付之財政部台北市國稅局致丁○○遺產稅暨綜
      合所得稅申報通知書，及被告辦理之遺產稅申報書、遺產
      稅繳清證明書附卷可憑（見原審卷第90頁、第292至298頁
      ）。參以被告丙○○代理所有繼承人（即兩造、丁○○、
      馬秀玲、馬秀麗）於93年5月12日向財政部台北市國稅局
      申報吳亞敏遺產稅時起，至96年6月29日繳清應納之遺產
      稅額1,768,574元止，自訴人乙○○及丁○○非僅無任何
      異議（見原審卷第422至424頁），丁○○更於94年2月23
      日函寄上開國稅局敘明吳亞敏欠其390萬元，並經原審調
      閱上開國稅局吳亞敏遺產稅課稅資料暨調查報告卷宗屬實
      ，及吳亞敏所遺不動產已經繼承人同意辦竣所有權移轉登
      記，則渠等當知應納之遺產稅業已繳清，始有辦竣不動產
      所有權移轉登記之可能，且如自訴人乙○○確實不同意被
      告丙○○申報及繳納遺產稅，認「遺產稅申報委任書」係
      被告丙○○擅自蓋用送件者，依日常生活經驗法則判斷，
      自訴人乙○○應會在知悉後立即追究被告丙○○所涉刑責
      ，然自訴人乙○○於吳亞敏遺產稅申報後（見原審卷第
      280頁、第292至298頁），不曾就「遺產稅申報委任書」
      提出異議，適足證明自訴人乙○○確實委任及同意由被告
      丙○○申報吳亞敏之遺產稅，可證自訴人乙○○所謂不知
      或未同意被告丙○○處理其母之遺產事宜云云（見原審卷
      第424頁），要難採信等情以觀，足證被告丙○○係經其
      餘繼承人同意（授權）處理其母吳亞敏之遺產事宜，至為
      明顯。至最高法院發回意旨略謂：「本案之繼承人計五人
      ，遺產稅申報書（丁○○）何以交由被告，並由被告申報
      、繳交？丁○○交付申報書之目的，是否即授權被告管理
      遺產？被告與丁○○以外之其他繼承人是否均已知悉係由
      被告辦理，且未異議，而使被告以為其係有權管理遺產之
      人？」等情，經本院依職權傳詰丁○○，惟丁○○已於98
      年4月3日死亡致未著，此有本院送達證書及丁○○個人基
      本資料查詢結果附卷足憑，併予敘明。
    2.證人馬秀玲於原審審理時結證稱：我是於93年2月6日回國
      奔喪，停留二星期，住敦化南路1段236巷7號4樓，就是吳
      亞敏過世地點住處，該住處有丁○○、自訴人乙○○、莫
      始渝、甲○○及我的姪兒、姪女、馬秀麗及外傭出入，停
      留期間辦理喪事並處理遺產事宜，這段期間有發生白天外
      出，回來後外傭說有人帶東西回來之事，因為我母親過逝
      後有些存摺、印章、證件不見了，後來93年2月11 日或12
      日我們從殯儀館回來發現有些東西在家裡客廳，包括上開
      的存摺、印章及證件，我們有問外傭說是誰帶回來的，外
      傭回答說是甲○○有回來過，帶回來的，我在台灣這段期
      間有開過吳亞敏的保險箱，因為我母親的保管箱有一些重
      要文件及珠寶，但是我不會開，有一天我與馬兆民聊天，
      請他幫我開，後來打開保險箱發現只有部分珠寶，沒有任
      何存摺、印章等語明確（見原審卷第404至405頁）；對照
      證人即丁○○前妻莫始渝於原審審理時結證稱：吳亞敏出
      殯我們有去，我的小孩是他們家後代，我們有去過吳亞敏
      生前住處，舉行一些儀式，印象中，到吳亞敏家時，有遇
      到被告丙○○、馬秀玲、馬秀麗要參加頭七，當時家裡有
      外籍外勞，頭七她有作菜拜拜，她何時離職我不知道，我
      在老家作七時有遇到過自訴人乙○○、甲○○等人，因為
      作很多七，有時有遇到，有時候沒有遇到，我不是很記得
      ，吳亞敏住處鑰匙之前有留在丁○○家裡，因為她出去常
      常忘記帶鑰匙，所以會到丁○○家拿，我沒有用過等語（
      見原審卷第379至380頁）觀之，自訴人乙○○、丁○○均
      有吳亞敏住處之鑰匙，在吳亞敏過世之後，被告丙○○回
      台灣之前此一期間即93年1月30日至93年2月5日之間，自
      訴人乙○○等均可以在吳亞敏住處房屋自由出入，系爭吳
      亞敏及繼承人等存摺、印鑑章亦是在被告丙○○姊妹等返
      國之期間，由自訴人乙○○交由甲○○帶回予被告丙○○
      ，益證自訴人乙○○亦同意（授權）被告丙○○處理吳亞
      敏遺產事宜，要無疑義。證人即自訴人乙○○之妻（93年
      12月方結婚）甲○○於本院審理時雖否認有於93年2月間
      交出吳亞敏印章、存摺之事，且證稱係回台灣後在書房小
      桌子上發現，並非其由某處帶回云云（見本院卷第235頁
      反面至236頁），及被告丙○○於本院審理時雖供稱係推
      測由甲○○拿回來的（見本院卷第237頁反面），惟證人
      馬秀玲已明確證述外傭說係甲○○帶來的，且吳亞敏的保
      管箱亦無存摺、印章等物，已如前述，則被告丙○○於本
      院供稱之推測之說，誠為時間久遠記憶或忘之緣故，而證
      人甲○○斯時已為自訴人乙○○之女友，基於維護自訴人
      乙○○而否認前情，亦非無可能，況參酌被告丙○○三姐
      妹均長居國外，當時甫從美國回台，而吳亞敏上揭住處、
      保險箱既已查無相關存摺、印章，卻在甲○○到達吳亞敏
      前揭住處後，該等存摺、印章即出現，則該等存摺、印章
      自係自訴人乙○○交付甲○○拿回無訛。
    3.被告丙○○嗣後因經曾為吳亞敏規劃財務之台新銀行人員
      陳宏璋告知，吳亞敏向台新銀行之借款屬「扣抵型房貸」
      ，其利息計算方式係依系爭帳戶內之餘額為計算基礎，換
      言之，系爭帳戶內餘額越高（動用額度越少），應付給台
      新銀行之利息就越少；反之，帳號內之餘額越低（動用額
      度越高），應付給台新銀行之利息即越高，如該帳戶內存
      款在2000萬元以上，則無庸付應付利息予台新銀行，亦據
      證人陳宏璋於原審審理時證述在卷（見原審卷第383 頁）
      。被告丙○○為吳亞敏合法繼承人之一，亦經其餘繼承人
      授權其處理吳亞敏遺產，已如前述，本有權為全體繼承人
      之利益管理系爭帳戶，為節省上揭借款需支付給台新銀行
      之利息，於是決定在國稅局核定吳亞敏之遺產稅後（約94
      年5 月下旬），開始將自己理財所得之金額，分別在94年
      5月24日、94年7月15日、94年7月22日、94年8月29日等期
      日，從被告丙○○自己在台新銀行開立之00000000000000
      帳戶內匯款到系爭帳戶內；並於94年8月11日、94年9 月2
      日代理馬秀玲自其00000000000000號帳戶匯款到系爭帳戶
      內；另於94年9月2日同日2次代理馬秀麗自其00000000000
      000帳戶內匯款到系爭帳戶內，有台新國際商業銀行95年1
      月27日台新作集字第9500683號函附各該取款憑條、台新
      銀行國際商業銀行95年12月26日台新作集字第9517550號
      函附被告丙○○（帳號00000000000000）、馬秀玲（帳號
      00000000000000）、馬秀麗（帳號00000000000000）開戶
      資料在卷可證（見原審卷第38頁、第40頁至47頁、上訴卷
      第52至58頁），用以節省吳亞敏上開貸款利息之支出，亦
      即為自己及其他繼承人節省利息之支出。被告丙○○所上
      揭4次匯款到系爭帳戶之金額累計高達11,666,000元（400
      ,000十3,000, 00 0十7,000,000十1,260, 000＝11,660,0
      00元）；代理馬秀玲2次匯款到系爭帳戶之金額累計高達
      4,200,000元（3,000,000十1,200, 000＝4,200,000元)；
      代理馬秀麗2次匯款到係爭帳戶之金額高達4,200,000元（
      3,000, 000十1,200,000＝4,200, 000元），被告丙○○8
      次匯入系爭帳戶之金額累計高達20,060,000元。自訴人乙○○既迄未舉證證明上揭金額均為其母吳亞敏所有之遺產
      ，而被告丙○○及證人馬秀玲、馬秀麗皆供明上開金額係
      渠等繼承其父馬榮相取得金額由其母吳亞敏以渠等上述帳
      戶規劃多年，實屬渠等之財產等情，核與上開人等與丁○○共6人於89年9月16日訂立遺產分割協定書所載被告丙○○、馬秀玲、馬秀麗各繼承馬榮相遺產11,110,840元無訛
      ，有影印自財政部台北市國稅局卷宗吳亞敏遺產稅課稅資
      料暨調查報告中所附該協議書存卷可按（見原審卷第490
      頁、第492至493頁），自訴人乙○○雖宣稱當時其人在美
      國，因都是吳亞敏在管，所以其不清楚分割協議書等語（
      見原審卷第486頁），惟其自馬榮相辭世至今，對於該遺
      產分割協議書內容亦不爭執，足見被告丙○○、馬秀玲、
      馬秀麗等3人所匯上開金額並非自訴人乙○○所稱係吳亞
      敏到期解約轉入之資金甚明，而被告丙○○如有不法所有
      之意圖，自不會將其名義及姊妹之款項匯入前揭吳亞敏之
      帳戶。又自訴人乙○○在吳亞敏辭世後隨即前往台新銀行
      向陳宏璋詢問吳亞敏在台新銀行之存款情形，要陳宏璋影
      印整個家族在台新銀行的資料予其，亦經證人陳宏璋結證
      在卷（見原審卷第382頁反面)，而系爭帳戶於吳亞敏辭世
      時之金額僅有8,954, 175元，而不包被告丙○○匯入之上
      述20,060,000元，亦有卷附系爭帳戶台幣存款歷史交易明
      細查詢可悉（見原審卷第11頁）；自訴人乙○○授權葉瑞
      祺在94年10月11日簽立「遺產分割協定書」、「補充協定
      書」時，以及在94年10月31日申請凍結系爭帳戶時，亦均
      明知吳亞敏於台新銀行之係系爭帳戶所有金額即8,954,17
      5元，才會同意簽訂「補充協議書」（即同意給付其餘繼
      承人各2,600,000元）以及只凍結系爭帳戶；均足以證明
      系爭帳戶於吳亞敏逝世時之存款為8,954,175元，上開20,
      060,000元，是被告丙○○、馬秀玲、馬秀麗所有金錢，
      灼然甚明。另因被告丙○○處理遺產尚需支出之相關費用
      （如規費、稅費及大樓管理費等），並因系爭帳戶內有如
      前述被告丙○○、馬秀玲、馬秀麗個人之資金在內，被告
      丙○○爰分別於94年8月1日、94年8月2日、94年8月11 日
      （2次）、94年9月2日、94年9月5日、94年9月12日自系爭
      帳戶內提領金額，其中或用以支出相關規費，即被告丙○○支出之大筆遺產管理費包括已支出之貸款費用、遺產稅
      、大樓管理費、水電費、律師費用、相關規費等，而依被
      告丙○○整理出之必要費用之單據而言，遺產稅被告丙○○即已支出1,768,594元，大樓管理費277,380元，房屋稅
      、地價稅目前找到單據部分為277,026元，亦即就房屋貸
      款、遺產稅、大樓管理費、房屋稅四項費用，被告即已支
      出4,853,000元（2, 530,000十1, 768,594十277,380十77
      ,026＝4,853,000 )；換言之，為管理系爭遺產，被告丙○○至少已從自己之資金多支出1,785,601元（支出4,853
      ,000元一系爭帳戶由吳亞敏93年1月30日過世時之8,954,1
      75元至自訴人乙○○查詢時94年10月21日之5,886,766元
      之差額3,067, 399＝1,785,60 1)，被告丙○○若對系爭
      帳戶內之款項有不法所有之意圖，又何必代墊高達1,785,
      601元之管理費用？況倘自訴人乙○○認為被告丙○○所
      謂上開支出費用，有不得由吳亞敏遺產中支付者，抑或非
      屬其同意授權範圍內者亦非不得透過協商、結算，甚至民
      事訴訟以資解決；更何況兩造於94年10月11日與丁○○、
      馬秀玲、馬秀麗共同簽訂遺產分割協議書及補充協議書，
      己如上述，亦見自訴人乙○○所謂被告丙○○有偽造文書
      之詐欺犯行，尚乏證據予以證明。故自訴人乙○○就此未
      加詳查即遽予提起自訴，尚有誤會。至自訴人乙○○請求
      調閱被告丙○○及馬秀玲、馬秀麗、吳亞敏等相關銀行交
      易往來明細及交易憑證，被告丙○○亦請求調閱自訴人乙○○、甲○○、馬兆鴻、馬兆慶等相關銀行、證券公司之
      帳戶等，惟既有上揭各該取款憑條、證四所示吳亞敏台幣
      存款歷史交易明細查詢及台新銀行回函可證20,060,000元
      係被告丙○○、馬秀玲、馬秀麗匯入，則此部分事證已明
      ，且自訴人乙○○與被告丙○○之目的僅在互相清算是否
      有可視為吳亞敏之遺產等，是兩造之請求，均核無必要，
      附此敘明。
    4.另觀之證人陳宏璋在原審審理時結證稱：我從事銀行理財
      工作，吳亞敏生前我幫她做理財規劃，包括他的子女及孫
      子輩的事宜，其中還包括帳戶匯到別的銀行帳戶事情，還
      有其他打雜事情，假日還帶她到郊外玩，吳亞敏過世前，
      我還曾經帶她回去與我祖母過生日，我們是交情，並不是
      為了做生意，因為她的子女大都在海外，她與我很合得來
      ，90年3 、4 月間開始與吳亞敏認識，幫她處理這些事情
      到過世，吳亞敏生前，有交過證件給我，印章也有，包括
      海外子女印鑑證明、身分證等有關於開戶的一些證件，及
      海外授權書，就是授權同意代為處理一些帳戶，及其他與
      這些有關的事情，印象中，有拿過丁○○、自訴人乙○○
      及其家屬的一些身分證正本或是影本資料，有看過被證1
      、16的契約及歸戶財產資料（即原審卷第74頁、第185頁
      ），被證1是我陪同房貸業務專員去跟吳亞敏簽約的，被
      證16這份資料，我交付給被告丙○○，自訴人乙○○的秘
      書洪秋美叫我傳真給她，這份契約款項後來應該是撥到系
      爭帳戶，被證16這份資料，沒有可以看出有生前解約金兩
      千多萬元之處，吳亞敏過世，自訴人乙○○、丁○○有找
      過我，都在請我列印整個家族在台新銀行的資料，有幫吳
      亞敏辦理保險理賠的事情給他們，保險繼承要5個子女蓋
      章，我請他們先簽名，由他們5個繼承人來簽名，作理賠
      動作，他們5個人，我都有看過，被告丙○○有請教我被
      證1戶頭的事情，大約隔了將近1年，時間點我忘記了，後
      來被告丙○○幫吳亞敏處理遺產申報事情後，才有問我這
      個帳戶的事情，當時我們向被告丙○○說，這個戶頭儘量
      不要動，依照契約有規定，如果帳戶裡的錢越多，扣得利
      息就愈少，如果帳戶裡面，有兩千萬元就沒有利息，而關
      於台新銀行95年1月27日函及附件9至18部分蓋章與簽名部
      分（即原審卷第38頁、第48至57頁、同第258至267 頁）
      ，因被告丙○○說，她沒有找到這存摺，我跟她講，如果
      沒有的話，要本人在下方簽名，蓋的章就是吳亞敏蓋的章
      ，當時丙○○找我時，我就是跟她說這件事情，因之前有
      存的動作，帳戶人過世，如果凍結帳戶，凍結帳戶就無法
      扣利息，若是3個月不繳銀行主動就發函給債務人，3到6
      個月就會作法拍動作，當時因為被告丙○○有跟我提過要
      把理賠金作一些定存，我建議被告丙○○放入吳亞敏戶頭
      ，降低利息支出，附件9至18部分是我拿去櫃台幫被告丙○○處理的，被告丙○○領錢時，我還是理財專員，除了
      我之外，還有人知道吳亞敏已經過世，我的業務主管及作
      業主管，也知道吳亞敏已經過世，我知道吳亞敏生前在台
      新銀行有保險箱，吳亞敏過世之後先由自訴人乙○○、甲○○提保險箱問題，但是保險箱沒有找到任何東西，應該
      只有珠寶類東西，這方面事情，我忘記了，吳亞敏在台新
      銀行（審判筆錄誤載為台銀銀行）有丁○○、自訴人乙○○、被告丙○○、馬秀麗、甲○○、周天作、馬兆民、馬
      兆鴻、馬兆慶、莫始渝幾個理財帳戶，吳亞敏前幾年丈夫
      過世，有一大筆遺產，我幫她規劃保險、債券、部分基金
      ，具體內容，都是使用上開理財帳戶，我曾經建議被告丙○○存到吳亞敏帳戶減少利息，也有建議如果吳亞敏死亡
      後，有關提領錢的問題，因為如果從吳亞敏帳戶提領自己
      存入的錢，應該沒有問題等語（見原審卷第381頁反面至
      385頁）。則證人陳宏璋在吳亞敏生前為其做理財規劃，
      並處理包括吳亞敏以其子女即兩造、丁○○、馬秀玲、馬
      秀麗、其媳、其孫名義在銀行帳戶相關事宜，故吳亞敏持
      有上開人等之身分證影本、印鑑章等證件，所規劃之事包
      括吳亞敏所有不動產之貸款、保險、債券、基金及銀行帳
      戶等，及兩造之父馬榮相之遺產分割後，由吳亞敏委請陳
      宏璋為渠等規劃保險、債券、基金及銀行帳戶等為渠等所
      明知。在吳亞敏逝世後，陳宏璋有將吳亞敏在台新銀行之
      帳戶資料交付被告丙○○，並依自訴人乙○○秘書洪秋美
      指示傳真該帳戶資料予其，且在被告丙○○受其餘繼承人
      授權處理吳亞敏遺產，而在申報遺產稅時，陳宏璋有告知
      被告丙○○依房貸契約該吳亞敏帳戶內存款愈多，上開吳
      亞敏不動產貸款之應納利息愈少，如存款在2000萬元以上
      ，則無需繳利息，又其亦有建議被告丙○○將所得之理賠
      金存入系爭帳戶，以減少利息之支出，其並告訴被告丙○○自吳亞敏提領自己存入之款，應無問題等情，則被告丙○○於吳亞敏死亡後繼續使用系爭帳戶往來之行為，則無
      足生損害於台新銀行敦南分行之可能，亦非行使偽造私文
      書之不法行為，益證自訴人乙○○於刑事自訴狀指稱被告
      丙○○犯行使偽造文書及詐欺取財罪即理由欄一(一)部分，
      殊屬誤會。至銀行存戶死亡後，銀行對該帳戶之凍結、提
      領規定，及繼承人可否繼續沿用該帳戶進行匯款、購買外
      幣交易等相關疑義，中華民國銀行商業同業公會全國聯合
      會函覆本院前審表示：「目前實務上，銀行未知悉存款戶
      死亡之情況下，係依一般取款方式，憑存摺及原留印鑑辦
      理。倘繼承人通知銀行該存戶已死亡，則請繼承人依繼承
      手續辦理。」有該聯合會96年8月30日全一字第20 89號函
      可稽（見上訴卷第170頁）；而台新銀行敦南分行承辦吳
      亞敏提存手續之作業櫃檯人員彭苑真於本院前審結亦證稱
      ：我們並不知道客戶吳亞敏已經過世了，只要核對客戶原
      留存的印文，只要是對的，我們還是會為客戶辦理，我這
      邊的櫃檯是理財櫃檯，是理財專員交給我們的，客戶是直
      接找理財專員，只要存摺是對的，不一定要委託書，客戶
      如果沒有帶存摺的話，就可以請求我們銀行同意他無摺取
      款，他就可以在帳戶做存提款，這要客戶本人親簽並加蓋
      原留印鑑，跟客戶接觸是理財專員的作業程序，同意無摺
      存取只是證明他（即理財專員）同意無摺存取等語（見上
      訴卷第199至200頁）。對照證人吳宏璋前述所證，係其將
      被告丙○○至台新銀行敦南分行辦理系爭帳戶存提款相關
      資料拿去櫃檯處裡（見原審卷第383頁），則證人吳宏璋
      既已知悉吳亞敏已死亡，而其又為理財專員負責接觸客戶
      ，被告丙○○亦無隱瞞吳亞敏死亡事實，且對於吳亞敏死
      亡後系爭帳戶運用情形，相信證人吳宏璋告知之理財方式
      ，且填妥取款憑條並在取款憑條署名吳亞敏、蓋用吳亞敏
      印章後，由理財專員吳宏璋拿至櫃檯辦理，如果不允許存
      款戶吳亞敏死亡後，其繼承人可以為上揭方式取款，理財
      專員吳宏璋何以可以為被告丙○○以上揭方式處理系爭帳
      戶？而縱使其他銀行行員在未知悉吳亞敏死亡之情況下，
      讓被告丙○○依一般取款方式取款，被告丙○○既係依照
      理財專員吳宏璋建議方式運用系爭帳戶，亦難苛責其有行
      使偽造署押、印文、私文書等之故意。
    5.被告丙○○既係由其餘繼承人授權處理吳亞敏遺產事宜，
      有如上述，則被告丙○○自有權提領吳亞敏帳戶內之款，
      要無疑義，從而理由欄一(二)(四)部分，即難謂被告丙○○有
      何違法。況且有關「匯豐環球人口概念保本基金」之美金
      20000 元，是在93年5 月28日到期，因吳亞敏在國內並無
      外匯帳戶，因此被告丙○○又將該匯豐銀行美金20,000元
      （當時折合約新台幣666,131元）之支票寄到美國，交由
      馬秀玲存到吳亞敏、馬秀玲、被告丙○○3人在美國銀行
      共同開立之帳戶（即附表二被證44、45示，見原審卷第44
      1至442頁），作為處理吳亞敏在美國遺產應支出之必要費
      用，此業經證人馬秀玲證述：有看過被證44支票，這是被
      告丙○○寄的，這張支票寄到美國去，存到吳亞敏戶頭，
      處理美國遺產手續費、律師費及相關費用等語明確（見原
      審卷第408頁）；而「復華證券華高成長基金」554,366元
      ，被告丙○○則是在94年6月29日將之用於繳納吳亞敏之
      部分遺產稅（不足部分則由被告丙○○支付），證人馬秀
      麗亦稱全權授與被告丙○○處理（見原審卷第433頁、第
      417頁），均亦證理由欄一(二)(四)部分，被告丙○○並無詐
      欺或偽造私文書之犯意。
    6.至理由欄一(三)部分，兩造及丁○○、馬秀玲、馬秀麗於94
      年10月11日一致同意簽訂遺產分割協議書及補充協議書（
      見被證7 ，原審卷第87至88頁），可見各該協定書上記載
      之條件顯係由渠等磋商合意後訂立者，既無任何施用詐術
      情形，各該繼承人亦無人因被詐而訂定者，即難認有何詐
      欺可言，可由證人丁○○於本院前審結證稱：敦化南路1
      段313號1樓後來是我們根據共同協議由自訴人乙○○取得
      建物，自訴人乙○○也有對其他繼承人補貼，補充協議書
      上所載自訴人乙○○及被告丙○○應給付其繼承人的金額
      是被告丙○○計算的，我配合被告丙○○，我把這些資料
      都交給乙○○授權的葉先生等語可悉（見上訴卷第196頁
      正、反面、第197頁反面至198頁）；而自訴人乙○○參與
      遺產分割協議書及補充協議書部分，係由其授權葉瑞祺代
      理簽署，亦有94年10月11日授權書可核（見原審卷第186
      頁），該授權書上並無代理權受限制之註記，則上開協議
      內容自屬真實可信賴，況自訴人乙○○嗣後亦遵照上開協
      易內容買受台北市○○○路○段313號建物，且給予其他繼
      承人補貼，則自訴人乙○○自應同意上開協議書內容。再
      觀之上開「補充協議書」第2點載明：「乙○○應於簽訂
      本協定書時以台支（或銀行本票）給付其餘四人各新台幣
      260萬元；丙○○應於簽訂本議書時以台支（或銀行本票
      ）給付乙○○新台幣470萬元，給付丁○○、馬秀玲、馬
      秀麗三人各新台幣370萬元（此款項待過戶完畢再就各項
      稅費、規費及貸款金額予以結算，多退少補），上述付款
      均不另掣據。又94年10月11日遺產分割協議書所列各筆不
      動產貸款由丙○○負責向台新銀行清償完畢，過戶手續費
      用亦由丙○○先行代墊。」惟因自訴人乙○○於同年月31
      日向台新銀行申請凍結吳亞敏之帳戶，有被證8申請書在
      卷可核（見原審卷第89頁），是被告丙○○未能清償上開
      台新銀行房貸，要係因自訴人乙○○之行為所致，尤難據
      以指為被告丙○○犯詐欺罪之論據至明。
    7.至自訴人乙○○具狀指稱：縱使全體繼承人共同授權被
      告丙○○為遺產申報，亦不等同授權其為遺產之使用收益
      ，此由被告丙○○、馬秀玲、馬秀麗原以被證12、13通知
      自訴人乙○○及丁○○，欲以實物抵繳遺產稅，惟遺產稅
      事後係採現金繳納，可見自訴人乙○○與丁○○並未同意
      被告丙○○渠等之作法得知，且依遺產及贈與稅法第40
      條規定，依法定程序開啟被繼承人之保管箱或提取被繼承
      人之存款時，應先通知主管稽徵機關會同點驗、登記，另
      由兩造間嗣後就遺產分割之爭議，及證人馬秀麗、馬秀
      玲起訴乙○○盜賣國票股票事件，可知證人與自訴人間早
      有爭訟、利害相左，又就復華證券高成長基金及匯豐環
      球人口概念保本基金部分作何運用方式，被告丙○○不僅
      前後答辯矛盾，且與馬秀玲、馬秀麗證述內容亦不相同，
      雖被告丙○○稱係作為吳亞敏在美國之費用，惟均與附表
      一證七之美國裁定「吳亞敏在美國遺產不繳遺產稅，且馬
      秀玲及其委任律師之費用，由吳亞敏之遺產支付」之內容
      不同，即知繼承人間未就遺產處理達成共識，遑論授權被
      告丙○○全權處理云云（見本院卷第33至40頁、第176至
      185頁）。惟查：自訴人乙○○身為吳亞敏遺產稅之繳
      納義務人，與被告丙○○負連帶繳納義務，自訴人乙○○
      既已委任被告丙○○申報吳亞敏之遺產稅，實無可能不授
      權或同意由被告丙○○提領吳亞敏所持有之現金繳納吳亞
      敏之遺產稅，否則被告丙○○、馬秀玲、馬秀麗於94年4
      月28日以存證信函將吳亞敏之遺產稅已核下之情事通知自
      訴人乙○○（見上訴卷第79頁），果如自訴人乙○○所稱
      被告丙○○未得其同意授權繳納吳亞敏遺產稅，則自訴人
      乙○○自應積極主張其他繳納方式及應由何人辦理，然自
      訴人乙○○並不為此途，反而任被告馬秀玲嗣後因無法得
      自訴人乙○○配合而不得不採現金繳納遺產稅之方式，參
      酌台北市大安地政事務所於94年8月4日發函通知丁○○、
      自訴人乙○○，謂已依被告丙○○、馬秀玲、馬秀麗3 人
      所請就相關吳亞敏所遺土地與建物辦竣繼承登記為全體繼
      承人公同共有，請丁○○與自訴人乙○○檢具身分證正本
      與印章至該地政事務所辦理書狀換給登記，有該所94年8
      月4日北市大地一字第09430817700號函可佐（見上訴卷第
      117頁），丁○○與自訴人乙○○嗣後均前往領取各自名
      義之所有權狀無誤，而無異議，顯見丁○○與自訴人乙○○均同意由被告丙○○繳納吳亞敏之遺產稅及對吳亞敏遺
      產為相關處裡；遺產及贈與稅法第40條規定：繼承人或
      利害關係人提取被繼承人在金融機之存款時，應先通知主
      管稽徵機關會同點驗、登記，其目的在確保遺產稅之稽徵
      ，尚難據此規定即指借用人之權利行使為侵權行為，有最
      高法院88年度台上字第1725號民事判決可核；證人馬秀
      麗、馬秀玲雖與自訴人乙○○間嗣後就乙○○盜賣渠等名
      下國票股票事件有爭訟，惟渠等於原審證述內容也僅係闡
      明有授權被告丙○○處理吳亞敏遺產相關問題，至證人馬
      秀玲所證自訴人乙○○有一起討論遺產管理方式，且同意
      由被告丙○○辦理部分，除其證言外，本院並憑以其他證
      據佐證，非僅證人馬秀玲1人證言，是難僅憑渠等間有與
      自訴人利害相佐之事，即謂渠等證言均難以採信；另被
      告丙○○對於復華證券高成長基金作何運用方式，已具狀
      明確供述係用於繳納吳亞敏遺產手續費（見原審卷第433
      頁），且證人馬秀麗亦已證稱係授權被告丙○○處理（見
      原審卷第417頁），而匯豐環球人口概念保本基金美金200
      00元，被告丙○○、馬秀玲、馬秀麗均稱係匯給馬秀玲做
      為處理吳亞敏在美國遺產的費用，馬秀玲並更詳細證稱係
      用於吳亞敏美國遺產之手續費、律師費及相關費用等語（
      見原審卷第432頁、第408頁、第416頁），彼此並無二致
      ，堪已採信，而由自訴人乙○○提出之證七「美國加州聖
      克拉拉郡高等法院裁定及中譯本」可知，雖然該裁定結果
      8指出「請願人聲稱無須繳交任何加州或聯邦遺產稅。然
      而，若須繳交加州或聯邦遺產稅，則負擔稅額如下所述：
      馬秀玲比例80%、乙○○20%。」然該裁定第4點亦指明「
      遺產管理人經授權與命令須繳交馬秀玲美金13114.17元作
      為管理此遺產之法定酬勞」、第5點則指明「遺產管理人
      經授權予命令須繳交LINDA SILVERIA律師事務所美金1311
      4.17元作為管理此遺產之法定酬勞」（見原審卷第109至
      110頁、第119至120頁），而聲請法院裁定本應繳交相關
      費用，則不待言，亦與證人馬秀玲上開所證係用於吳亞敏
      美國遺產之手續費、律師費等費用相合，洵堪採信。至該
      裁定書所載吳亞敏在聖克拉克郡去世乙情，與事實不符，
      辯護人已於本院準備程序稱有更正裁定，該部分明顯為誤
      載，又此部分誤載並不影響本案事實之認定，附此敘明。
    8.綜上所述，自訴人乙○○指訴被告丙○○涉犯行使偽造文
      書及詐欺取財犯行，其證據委有未足，亦查與事實未符；
      此外，復查無其他積極之證據，足以認定被告丙○○犯有
      上開罪名，自不得以行使偽造私文書及詐欺罪相繩，是自
      訴人乙○○所指被告丙○○之犯罪無法證明，自應諭知被
      告丙○○無罪之判決。
  (三)原審本同上之見解，以自訴人乙○○所舉之證據與所指出之
    證明方法尚未足使法院確信被告丙○○有其指訴之犯行，復
    查無其他積極確切證據足證被告丙○○犯罪，而為被告丙○○無罪之諭知，並無不合。自訴人乙○○執前詞指摘原判決
    不當，請求撤銷改判，為無理由，應予駁回。
據上論斷，應依刑事訴訟法第368條，判決如主文。
中    華    民    國    99    年    6     月   10    日
                  刑事第二十二庭審判長法  官  郭雅美
                                      法  官  洪于智
                                      法  官  魏新國
以上正本證明與原本無異。
如不服本判決，應於收受送達後10日內向本院提出上訴書狀，其
未敘述上訴之理由者並得於提起上訴後10日內向本院補提理由書
（均須按他造當事人之人數附繕本）「切勿逕送上級法院」。
                                      書記官  蔡儒萍
中    華    民    國    99    年    6     月    10    日
附表一：自訴人乙○○提出之證據
證一、吳亞敏死亡證明書影本乙份。
證二、吳亞敏及其繼承人戶籍謄本。
證三、台新銀行敦南分行00000000000000帳戶交易明細。
證四、吳亞敏生前投資理財，於其死後到期解約轉入之資金一覽
      表。
證五、被告冒領之金額一覽表。
證六、台灣台北地方法院檢察署94年度偵字第9863號不起訴處分
      書影印本。
證七、美國加州聖克拉拉郡高等法院裁定及中譯本。
證八、台新銀行敦南分行扣息一覽表。
證九、係爭帳號轉出轉入金額對照表。
證十、被告賣匯水單。
證十一、扣款授權書及匯款申請書影印本。
證十二、律師函影印本。
證十三、臺灣臺北地方法院調取台新銀行交易單據。
證十四、被告丙○○手寫傳真。
證十五、遺產分割協定書草稿影本。
證十六、遺產稅申報書。
證十七、復華高成長證券投資信託基金受益人開會通知影印本。
證十八、土地及建物登記謄本。
證十九、起訴狀影印本。
證二十、被告犯罪事實及證據整理表。
證二十一、丙○○提議書面。
證二十二、遺產稅繳清證明書。
證二十三、自訴人證據清單與待證事實一覽表。
證二十四、自訴人對被告所提證據之意見一覽表。
附表二：被告所提之證據
被證１：吳亞敏女士與台新銀行所訂立之借貸契約一份。
被證２：被告發給自訴人之存證信函一張。
被證３：被告繳納吳亞敏女士遺產稅、印花稅之收據各一份。
被證４：被告於台新銀行開立之帳戶存摺封面影本一張。
被證５：馬秀玲於台新銀行開立之帳戶存摺封面影本一張。
被證６：馬秀麗於台新銀行開立之帳戶存摺封面影本一張。
被證７：繼承人５人所立遺產分割協定書及補充協定書各一張。
被證８：自訴人94年10月31日凍結係爭帳戶申請書一張。
被證９：台北市國稅局所發遺產稅申報通知書一張。
被證10：被告丙○○支出管理費明細表及繳費收據資料１份。
被證11：被告繳納稅費明細表及繳納收據資料１份。
被證12：被告寄給自訴人及丁○○之存證信函各１份。
被證13：丁○○、丙○○、馬秀玲、馬秀麗４人簽訂之買賣契約
        書２份及丁○○之印鑑證明書１份。
被證14：被告計算每人應獲分配價金手稿１張。
被證15：丁○○所領取之支票１紙。
被證16：證人陳宏璋所提供吳亞敏女士歸戶資料１份。
被證17：葉瑞祺獲授權之授權書及洪秋美簽收權狀資料各１份。
被證18：自訴人乙○○所簽訂之買賣契約書１份。
被證19：自訴人開立之３紙支票資料１份。
被證20：自訴人乙○○之印鑑證明書１份。
被證21：聯合報同意塗銷抵押權之資料１份。
被證22：吳亞敏女士投保之要保書１份。
被證23：葉瑞祺94年11月21日之傳真１份。
被證24：被告94年8月12日通知優先購買之存證信函１份。
被證25：自訴人主張優先購買之存證信函１份。
被證26：馬秀玲、馬秀麗出具之授權書各１份。
被證27：劉鳳嬌所簽買賣契約１份。
被證28：劉鳳嬌之道歉函１份。
被證29：交付邱品聰之收據１張。
被證30：自訴人向  鈞院申請支付命令之資料３份。
被證31：臺灣臺北地方法院開庭通知１張。
被證32：先母吳亞敏女士所發存證信函１份。
被證33：台灣高等法院檢察署之通知１張。
被證34：被告於95年1月16日所提再議聲請狀１份。
被證35：被告存款係爭帳戶之存款單１張。
被證36：馬秀玲、馬秀麗經駐外單位認證之授權書
被證37：馬秀玲簽證之文書原本１份。
被證38：丁○○簽證之文書及中譯本各１份。
被證39：丁○○出具之切結書１張。
被證40：莫始渝買受被告土地之證明資料１份。
被證41：簡維能律師95年3月8日之傳真１張。
被證42：丁○○匯款之資料１張。
被證43：臺灣臺北地方法院95年4月19日函１張。
被證44：匯款銀行之通知及支票資料１張。
被證45：吳女士、被告、馬秀玲在美國銀行外匯帳戶資料１張。

司法院資訊處製作；財團法人民間司法改革基金會備份。
